【裁判字號】    97,交聲,3287
【裁判日期】    971230
【裁判案由】    違反道路交通管理處罰條例聲明異議
【裁判全文】
臺灣臺北地方法院交通事件裁定        97年度交聲字第3287號
異  議  人  決勝國際企業有限公司
即受處分人
代  表  人  甲○○
上列受處分人因違反道路交通管理處罰條例案件，對於臺北市交
通事件裁決所中華民國97年12月9日所為之處分（原處分案號：
北市裁罰字第裁22－AB0000000號），聲明異議，本院裁定如下
：
    主  文
異議駁回。
    理  由
一、異議意旨略以：受處分人所有車牌號碼二八一八－ＱＸ號自
    用小客車（下稱本案汽車），於民國九十七年十月一日下午
    六時六分許，行經臺北市○○○路興安街口南往北處，於紅
    燈亮起時，駛越停止線，經電腦研判為闖紅燈，實則係因前
    方等待左轉之車輛突然停止，本案汽車於號誌未轉換為紅燈
    時即已過停止線，又無法預知前方車輛會突然停止，自不應
    認伊係闖紅燈，且當時本案汽車已過停止線，為免擋住四周
    來車及斑馬線的行人，亦應在變紅燈前盡快駛離路口，實不
    應認伊係穿越路口而致闖紅燈云云。
二、按「汽車駕駛人，行經有燈光號誌管制之交岔路口闖紅燈者
    ，處新臺幣一千八百元以上五千四百元以下罰鍰。」道路交
    通管理處罰條例第五十三條第一項定有明文。次按「汽車駕
    駛人之行為有下列情形之一，當場不能或不宜攔截製單舉發
    者，得逕行舉發：．．．七、經以科學儀器取得證據資料證
    明其行為違規。．．．前項第七款之科學儀器應採固定式，
    並定期於網站公布其設置地點。但汽車駕駛人之行為屬下列
    情形之一者，不在此限：一、闖紅燈或平交道。」道路交通
    管理處罰條例第七條之二第一項第七款、第二項第一款亦有
    規定。再按，如係逕行舉發案件，汽車所有人未於應到案日
    期前到案或雖於應到案日期前到案，而未告知處罰機關實際
    之違規駕駛人者，處罰機關仍應依道路交通管理處罰條例第
    八十五條第三項「本條例關於車輛駕駛人之處罰，如應歸責
    於車輛所有人者，處罰車輛所有人。」之規定，處罰車輛所
    有人。而依違反道路交通管理事件統一裁罰基準及處理細則
    第四十三條第一項、違反道路交通管理事件統一裁罰基準表
    規定，小型車違反道路交通管理處罰條例第五十三條第一項
    規定，於期限內繳納罰鍰或聽候裁決，應罰新臺幣（下同）
    二千七百元。
三、查受處分人所有之本案汽車，於九十七年十月一日下午六時
    六分許，行經臺北市○○○路興安街口南往北處，因闖紅燈
    ，為臺北市政府警察局松山分局交通分隊（下稱原舉發單位
    ）依據科學儀器取得證據資料（闖紅燈自動照相之照片）證
    明其行為違規後，警員林勝源依據科學儀器取得證據資料證
    明其行為違規後，以受處分人違反道路交通管理處罰條例第
    五十三條第一項規定逕行舉發。嗣受處分人向原舉發單位申
    訴，經調查認舉發無誤，臺北市交通事件裁決所（下稱原處
    分機關）乃於九十七年十二月九日，以北市裁罰字第二二－
    ＡＢ0000000號裁決書裁罰二千七百元（原應依道路
    交通管理處罰條例第六十三條第一項第一款規定併記違規點
    數三點，然因受處分人為法人，無從記點，應予免記）；受
    處分人不服，於法定期間內聲明異議。
四、訊據受處分人固承認於九十七年十月一日下午六時六分許駕
    車行經前揭地點，然矢口否認有何闖紅燈之行為，並以前揭
    情詞置辯。經查：受處分人係於九十七年十月一日（０１－
    １０－９７）下午六時六分（１８０６）通過本案路口停止
    線（０３１８），而為自動採證照相設備拍攝第一張照片，
    斯時該路口第一車道之號誌已轉換黃燈三秒（１Ｙ３０），
    再轉換為紅燈達○點九秒（Ｒ００９），但受處分人仍以每
    小時十七公里之時速（Ｖ＝１７）前進一點六秒（Ｒ０２５
    ，減去通過停止線時紅燈已亮起之○點九秒，等於一點六秒
    ），致再次碾壓感應線圈而為同一照相設備拍攝第二張照片
    ，此有原舉發單位所檢送過院之採證照片二幀在卷可稽。顯
    見受處分人於路口紅燈號誌亮起○點九秒後仍有向前駛越過
    停止線的行為，並非經過路口時恰遇燈號轉換、剎車不及致
    越過停止線。且查本案採證照片，受處分人所駕車輛越過停
    止線後，前方並無車輛阻擋甚為明顯，受處分人辯稱係因前
    方車輛阻擋致其紅燈越線云云無足採信。從而，異議人確有
    於前揭時地行經有燈光號誌管制之交岔路口闖紅燈之違規行
    為，應無疑問，受處分人所辯不足採信。
五、綜上所述，本案違規車輛確有闖紅燈之違規事實。從而，原
    處分機關以受處分人違規事證明確，按道路交通管理處罰條
    例第五十三條第一項、違反道路交通管理事件統一裁罰基準
    及處理細則第四十三條第一項及違反道路交通管理事件統一
    裁罰基準表規定，裁處受處分人罰鍰二千七百元於法無違，
    受處分人之異議為無理由，應予駁回。
據上論斷，應依道路交通案件處理辦法第十九條，裁定如主文。
中    華    民    國    97    年    12    月    30    日
                  交通法庭    法  官  姚念慈
以上正本證明與原本無異。
如不服本裁定，應於裁定送達後5日內向本院提出抗告狀。
                              書記官  劉芸珊
中    華    民    國    97    年    12    月    30    日


司法院資訊處製作；財團法人民間司法改革基金會備份。
